臺灣板橋地方法院刑事判決　　　　　　　　　　　　　九十三年度訴字第六七七號
　　公　訴　人　臺灣板橋地方法院檢察署檢察官
　　被　　　告　甲○○
右列被告因違反毒品危害防制條例案件，經檢察官提起公訴（九十三年度核退毒偵字
第八六號），及移送併辦（九十三年度毒偵字第二七三八號），被告於準備程序中為
有罪陳述，本院合議庭裁定由受命法官獨任進行簡式審判程序，本院判決如左：
    主  文
甲○○連續施用第一級毒品，處有期徒刑捌月。扣案之第一級毒品海洛因壹包（淨重
零點零捌公克）沒收銷燬之；注射針筒壹支沒收。
    事  實
一、甲○○曾因施用第一級毒品海洛因案件，經臺灣桃園地方法院以九十一年度毒聲
    字第三五九四號裁定送觀察勒戒，認有繼續施用毒品傾向，經該院以九十二年度
    毒聲字第八○九號裁定令入戒治處所強制戒治，因評定合格認無繼續戒治必要，
    經該院以九十二年度毒聲字第一五二九號裁定停止戒治交付保護管束，於九十二
    年六月十八日出戒治所，於九十三年一月八日保護管束期滿，由臺灣桃園地方法
    院檢察署檢察官於民國九十三年二月二十六日以九十三年度戒毒偵字第五三號為
    不起訴處分確定。明知海洛因經毒品危害防制條例列為第一級毒品，不得施用、
    持有，竟基於施用第一級毒品海洛因之概括犯意，於強制戒治執行完畢五年以內
    之九十三年一月十六日上午十時許，在臺北縣三峽鎮○○路一三六巷十六弄一號
    洛因一次（起訴書誤載為九十三年一月十六日下午四時五分採尿前二十六小時內
    內某時在不詳處所施用毒品）。於同日下午一時二十分許，在臺北縣三峽鎮○○
    街九巷口為警查獲，並扣得注射針筒一支、及柯羿宏所有之加水溶解之海洛因一
    包及注射針筒一支，經檢察官命限制住居飭回後，又於九十三年六月十二日下午
    五、六時許，於其住處附近之車內，以相同方式施用第一級毒品海洛因一次，為
    警於九十三年六月十三日下午一時四十分在臺北縣三峽鎮○○路三十六之四號前
    查獲，並扣得海洛因一小包（淨重零點零八公克）。
二、案經臺北縣政府警察局三峽分局報告臺灣板橋地方法院檢察署檢察偵查起訴。
  ?證?據
一、訊據被告甲○○對於右揭犯罪事實均坦承不諱，其於九十三年一月十六日、九十
    三年六月十三日為警查獲後，經採尿送驗檢查，均呈鴉片類陽性反應，有台灣檢
    驗科技股份有限公司九十三年二月十日、同年六月二十四日濫用藥物尿液檢驗報
    告附卷可稽。九十三年六月十三日扣得之白粉一包，經法務部調查局鑑定，含第
    一級第六項毒品海洛因成分，淨重零點零八公克，有該局調科壹第000000
    000號鑑定通知書在卷可憑，復有扣案之注射針筒一支可資佐證。被告曾因施
    用第一級毒品海洛因案件，經臺灣桃園地方法院以九十一年度毒聲字第三五九四
    號裁定送觀察勒戒，認有繼續施用毒品傾向，經該院以九十二年度毒聲字第八九
    號裁定令入戒治處所強制戒治，後經評定合格經該院以九十二年度毒聲字第一五
    二九號裁定停止戒治，於九十二年六月十八日出戒治所，於九十三年一月八日保
    護管束期滿，臺灣桃園地方法院檢察署檢察官於九十三年二月二十六日以九十三
    年度戒毒偵字第五三號為不起訴確定，有不起訴處分書及臺灣高等法院被告全國
    前案紀錄表各一份附卷可參，其於強制戒治執行完畢五年內再犯本件施用第一級
    毒品罪，應依法論科。
二、按海洛因經毒品危害防制條例第二條第二項第一款列為第一級毒品，不得施用、
    持有，被告甲○○前經觀察勒戒，有繼續施用毒品傾向，經法院裁定施以強制戒
    治，成績評定為合格後停止戒治交付保護管束期滿而經不起訴處分，五年內再犯
    本件施用第一級毒品罪，核被告所為係犯毒品危害防制條例第十條第一項之施用
    第一級毒品罪。被告施用毒品前後持有毒品之低度行為為施用毒品之高度行為所
    吸收，不另論罪。被告二次施用毒品之行為，時間緊接、構成要件相同，顯係基
    於概括犯意所為，依連續犯之規定論以一罪，並加重其刑。檢察官聲請移送併辦
    部分（九十三年度毒偵字第二七三八號）與起訴部分有連續犯之裁判上一罪關係
    ，為起訴效力所及，本院自應一併審究。爰審酌被告素行尚可、經觀察勒戒、強
    制戒治仍未戒斷毒癮、施用毒品次數、戕害個人身心並未侵害他人、犯後態度良
    好等一切情狀，量處如主文所示之刑。
三、於九十三年六月十三日查扣之白粉一包，為第一級毒品海洛因，業如前述，而包
    裝袋與其內裝之海洛因毒品於物理外觀上附合而難予析離，且如強予析離至完全
    無裁渣存留，將耗費相當之時間、人力與經費，於經濟上顯無實益，是依社會一
    般通念，上開為警所查扣之包裝袋與其內之海洛因毒品，業已結合成為一體而無
    從強加析離，海洛因既屬毒品危害防制條例第十八條第一項前段所規定之違禁物
    ，上開分裝袋自亦應與其內之海洛因，一併依毒品危害防制條例第十八條第一項
    前段之規定，宣告沒收銷燬之。於九十三年一月十六日查扣之注射針筒一支，為
    被告所有供施用毒品所用之物，且非專供施用毒品之器具，應依刑法第三十八條
    第一項第二款規定宣告沒收。至於九十三年一月十六日扣得之摻水溶解之海洛因
    及注射針筒一支為柯羿宏所有，應於柯羿宏該案件依法宣告沒收，一併敘明。
四、末按除被告所犯為死刑、無期徒刑、最輕本刑為三年以上有期徒刑之罪或高等法
    院管轄第一審案件者外，於前條第一項程序進行中，被告先就被訴事實為有罪之
    陳述時，審判長得告知被告簡式審判程序之旨，並聽取當事人、代理人、辯護人
    及輔佐人之意見後，裁定進行簡式審判程序，刑事訴訟法第二百七十三條之一第
    一項定有明文。查本件被告涉犯之毒品危害防制條例第十條第一項之罪，法定本
    刑為六月以上五年以下有期徒刑，非最輕本刑為三年以上有期徒刑之罪，且被告
    就被訴事實為有罪之陳述，經告知被告簡式審判程序之旨，公訴人及被告對於本
    件改依簡式審判程序審理亦均表示無意見，是本院即依前揭刑事訴訟法規定，裁
    定本件進行簡式審判程序，附此敘明。
據上論斷，應依刑事訴訟法第二百七十三條之一第一項、第二百九十九條第一項前段
，毒品危害防制條例第十條第一項，第十八條第一項前段，刑法第十一條前段、第五
十六條、第三十八條第一項第二款，判決如主文。
本案經檢察官程秀蘭到庭執行職務。
中　　　華　　　民　　　國　　九十三　　年　　　八　　　月　　三十一　　日
                                臺灣板橋地方法院刑事第十四庭
                                    法  官  絲鈺雲
右正本證明與原本無異
如不服本判決應於送達後十日內向本院提出上訴狀
                                    書記官  許清秋
中　　　華　　　民　　　國　　九十三　　年　 　九  　　　月     六　　　日
附錄本案論罪科刑法條全文：
毒品危害防制條例第十條
施用第一級毒品者，處六月以上五年以下有期徒刑。
施用第二級毒品者，處三年以下有期徒刑。
